臺灣高等法院臺南分院刑事判決　　　九十一年度上更(一)字第二四七號　Ａ
　　　上　訴　人　臺灣臺南地方法院檢察署檢察官
　　　上　訴　人
　　　即　被　告　己　○　○
　　　右二人共同
　　　選任辯護人　楊　丕　銘
　　　上　訴　人
　　　即　被　告　丙　○　○
右上訴人因強盜等案件，不服臺灣臺南地方法院八十七年度訴字第一四二一號中華民
國八十八年五月十三日第一審判決（起訴案號：臺灣臺南地方法院檢察署八十七年度
偵字第一三０三三號、一三二九二號；併辦案號：同署八十七年度偵字第一四０九八
號），提起上訴，判決後經最高法院發回更審，本院判決如左：
      主      文
原判決撤銷。
己○○、丙○○共同以非法方法剝奪人之行動自由，均累犯，己○○處有期徒刑貳年
，丙○○處有期徒刑壹年玖月。
辛○○、丁○○、戊○○共同以非法方法剝奪人之行動自由，各處有期徒刑壹年陸月
。
      事      實
一、己○○於八十三年間曾因違反槍砲彈藥刀械管制條例案件，經本院判處有期徒刑
    七月確定，並於八十五年十月八日執行完畢；丙○○於八十三年間曾因妨害自由
    案件，經臺灣臺南地方法院判處有期徒刑四月確定，並於八十四年一月六日執行
    完畢。己○○於八十七年十一月三日下午二、三時許與甲○○及其他不詳姓名之
    人在臺南縣新化鎮大坑里大坑尾一一三號住宅賭博財物，因己○○當時己賭輸約
    新臺幣（下同）三十餘萬元，而懷疑甲○○詐賭致其輸錢，竟於同月四日凌晨零
    時許（公訴人誤為三日晚十一時許），強拉甲○○之手外出，以強拉手段押上其
    停在外面之自小客車，強載甲○○至其臺南縣新化鎮礁坑里九層嶺六一號住處客
    廳，即指稱甲○○詐賭，應賠償其損失，並從房間叫出其同居人辛○○，又電召
    丙○○、丁○○、戊○○及張家榮、哀燕足（張家榮、哀燕足二人另案審理）前
    來，己○○等七人即基於傷害及妨害自由之犯意聯絡，先由己○○、丙○○、丁○○、戊○○、張家榮、哀燕足等人共同毆打甲○○後，己○○即要求甲○○必
    須拿出三百萬元賠償，否則會很淒慘，並令其同居人辛○○燒煮一鍋沙拉油，強
    迫甲○○將手伸進油鍋，幸油未煮沸，甲○○雙手僅燙紅而已（未成傷）。甲○○被毆打後，己○○並認甲○○非本地人，能由外地至該處詐賭，應是有人引進
    ，迫問得知，係由乙○引進，乃於同日凌晨一時許，電話佯請乙○至其住處泡茶
    。乙○不知其計，應邀前往己○○前開住處後，己○○即指責其引進甲○○詐賭
    ，並與丙○○等人動手毆打乙○，要求其拿一百萬元賠償損害，經還價降為五十
    萬元，且限定於當日上午十時前交付，否則要將其打死。己○○、丙○○、丁○○、戊○○及張家榮、哀燕足於毆打甲○○、乙○後，又將二人強押至臺南縣左
    鎮鄉澄山村一二一號之山區工寮，等待並逼迫籌甲○○、乙○交付款項，且對其
    二人繼續毆打，致甲○○受有右背擦傷（八×０‧一×０‧一公分）、左下背瘀
    血（八×三公分）、左手肘瘀血（八×三公分）、左手肱骨踝骨折之傷害；乙○
    則受有頂部頭皮挫擦傷（五×二公分）、右臉挫傷（六×五公分）、左上唇挫瘀
    傷（二×一公分）、左上背挫傷（十一×三公分）、疑腦震盪之傷害（乙○傷害
    部分未據告訴）。此期間己○○等人並輪流看管甲○○、乙○二人，剝奪其等行
    動自由。甲○○因遭受毆打且行動受限制，乃將身上之六萬元交與己○○，己○○認為不夠，認為應交付十萬元，甲○○乃打電話向友人庚○○借四萬元，並請
    庚○○將錢拿至己○○家。同日上午六時許，庚○○將錢拿至己○○家時，己○○等人已將甲○○、乙○從工寮押回己○○前開住處等候。己○○取得甲○○交
    付十萬元後，即讓甲○○先行離去，而乙○則繼續被限制行動自由。乙○不得已
    乃打電話向友人商借一張十五萬元之支票，約定於同日上午九時送到，另乙○又
    打電話要其女兒陳慧芬籌款三十五萬元，約定於同日上午十時帶至新化鎮礁坑里
    九層嶺遊樂區前交付。乙○電話後又被繼續押至工寮看管。同日上午十時十分許
    ，己○○與辛○○依約前往上述九層嶺遊樂區前取款時，為警當場捕獲。其餘負
    責看管乙○之丙○○、丁○○、戊○○及張家榮、哀燕足等人聞訊，乃將乙○釋
    放，並隨即逃逸。
二、案經甲○○訴由臺南縣警察局新化分局報請臺灣臺南地方法院檢察署檢察官偵查
    起訴，及同署檢察官移送併案審理。
      理      由
一、訊之上訴人即被告己○○固坦承有毆打甲○○、乙○並將其二人帶至山區工寮及
    前往九層嶺遊樂區向乙○女兒陳慧芬取款等情，惟矢口否認有妨害自由犯行，辯
    稱：當天因甲○○賭博時偷換骰子，伊輸三十一萬三千元，之前曾輸一百多萬元
    ，才邀甲○○至伊住處談論解決方法，伊質問甲○○，係何人帶他來詐賭，甲○○說是乙○引進的，伊生氣才打李、陳二人，錢是他們二人自己提出的，伊並未
    強迫他們，至於會去山上工寮，是他們說要協調還錢之事，因怕吵到家中老人，
    而且上車都是他們自己願意上車的，伊沒有強押他們，也沒有叫辛○○煮油燙甲○○的手云云。訊之上訴人即被告辛○○、丙○○、丁○○、戊○○均矢口否認
    有傷害及妨害自由之犯行，被告辛○○辯稱：伊當天晚上十點就去睡覺，並沒有
    煮油燙甲○○之手，伊未到工寮處，工寮發生何事，伊不知情，在九層嶺為警查
    獲，是乙○叫伊去九層嶺遊樂區前等他女兒，伊不知何事云云。被告丙○○辯稱
    ：當天晚上伊去己○○家時甲○○、乙○已經在那裏，伊因喝酒就躺在沙發上睡
    覺，睡醒後發現沒人，伊就回家了云云。被告丁○○辯稱：當天晚上伊去己○○
    家時有聽見甲○○與己○○在說賭博之事，伊聽不懂，過十幾分鐘，伊就叫戊○○載伊回去，又其罹嚴重眼疾，不可能參與看管被害人等云云。被告戊○○辯稱
    ：伊當時只看見甲○○、乙○在談論詐賭之事，伊在裡面喝酒及泡茶，約十五分
    鐘就以機車載丁○○回去云云。
二、經查：
  (一)右揭事實，迭據被害人甲○○、乙○於警訊、偵查、原審及本院審理中指述綦詳
    ，並經證人庚○○、陳慧芬證述無訛，而被害人甲○○、乙○則因被毆打，致甲○○受有右背擦傷（八×０‧一×０‧一公分）、左下背瘀血（八×三公分）、
    左手肘瘀血（八×三公分）、左手肱骨踝骨折之傷害；乙○則受有頂部頭皮挫擦
    傷（五×二公分）、右臉挫傷（六×五公分）、左上唇挫瘀傷（二×一公分）、
    左上背挫傷（十一×三公分）、疑腦震盪之傷害，有廣聖醫院驗傷診斷書及聖壬
    診所出具之診斷證明書各一紙在卷可稽（詳警訊卷第二十頁、八十七年度偵字第
    一三０三三號偵查卷第三七頁）。被害人甲○○於警訊中指稱：「我於昨（三）
    日由旗山搭計程車至臺南縣新化鎮大坑里大坑尾一一三號，當時約下午二、三時
    許，在該處與己○○等約五至六人在以骰子三顆作賭具玩頭九，至約隔（四）日
    零時許，己○○突然用手強拉我的手並強推我到外面，押上他所有之豐田牌灰色
    的自小客車，車號我不清楚，然後戴我至其住處（經查新化鎮礁坑里九層嶺六一
    號），進到客廳己○○即揚稱我詐賭，．．．同時，又叫了原本在房間內之同居
    女友出來至廚房煮了一鍋沙拉油，並叫我雙手伸到沙拉油，我在其脅迫下伸手下
    去，還好其女友有點良心，並未將沙拉油煮沸，所以未受傷。」、「（己○○有
    無搜刮你的財物？）有，當時他在住處打了電話叫約四、五個年輕人進來之後即
    對我拳打腳踢，他們分乘兩部車號不詳之自小客車，強押我載至左鎮鄉澄山村一
    二一號山區工寮內，再次毆打我，致我不能反抗並要我交付身上所有財物八萬元
    ，己○○仍不作罷，還強行叫我打電話給朋友綽號『水木』電話0000000
    號，借得四萬元，再由我轉交給己○○，．．」等語（詳偵查卷第三十頁反面、
    三一頁正面）。又據其於偵查中指稱：「起先己○○叫我拿三百萬元，後一直降
    至十二萬元，他拿了八萬元（在玩豆仔時向我借二萬，在他家拿六萬），叫我再
    拿四萬元，我叫庚○○拿錢來才放我回去，．．」（詳偵卷第八九頁正面）。且
    證人庚○○於查中亦證稱：甲○○有於八十七年十一月四日凌晨打電話說要借四
    萬元，伊問說要拿去何處，他說己○○家等語（詳偵卷第九十頁反面）。足見被
    告己○○除有毆傷被害人甲○○外，並以強暴手段剝奪甲○○之自由，逼迫其交
    出十萬元後，始將其釋放。
  (二)另據被害人乙○於偵查中指稱：「我去己○○家中泡茶，說他輸錢為何我不知道
    ，就打我，意思是別人去剪賭，要我拿一百萬出來，就被幾個人打，．．後來有
    五、六人分二次將我押至工寮仔，我要打電話，他不肯，連上廁所都有人跟著，
    後來打電話要我女兒準備三十五萬元，說十點一定可以到，我女兒領款後，就拿
    來了」等語（詳偵卷第四五頁反面）。並於本院上訴審調查時指稱：「．．當天
    晚上是己○○打電話叫我過去他家泡茶，他怪我引進甲○○來贏他的錢，．．後
    又強押我到工寮處二次，本來要向我索一百萬元，之後才降到五十萬元，我就向
    友人王秀鸞商借十五萬元支票，己○○說要先拿到我女兒送來之現金三十五萬元
    ，約定在九層嶺遊樂區交付，己○○及辛○○過去拿錢時，被警抓到，丙○○等
    人知道後，就趕緊將我釋放」等語（詳本院上訴卷(一)第一００頁），可知被告己○○亦係以強暴之手段拘束被害人乙○自由，並向其強索五十萬元而不遂。
  (三)又被告辛○○於警員在看守所訊問時供稱：「己○○有叫我煮沙拉油沒錯」等語
    （詳八十七年度偵字第一四０九八號偵查卷第十八頁反面）；又被告己○○於警
    訊中亦供稱：「是我打電話給辛○○叫她前去拿錢的」云云（詳警訊卷第七頁反
    面）。而被害人甲○○除於警訊中上開指述外，於原審及本院審理中亦指稱：被
    告辛○○有煮沙拉油燙伊的手等語（詳原審卷第一五八頁反面、本院上訴卷(一)第
    一０一頁正面、本院九十一年六月二十一日訊問筆錄），證人庚○○於本院上訴
    審調查時證稱：「（當時己○○家裡有什麼人？）己○○、辛○○、乙○、甲○○及我，另外還有三四個年輕人，．．」等語（詳本院上訴卷(一)第二一０頁正面
    ）。另證人穆春文於偵訊中亦供稱：「（乙○去己○○家時，辛○○是否在家？
    ）有的，他在那看電視、吃橘子」等語（詳八十七年度偵字第一三０三三號偵訊
    卷第二七頁）。證人陳慧芬於偵訊中亦供稱：「（當時何人要向你拿錢？）辛○○及己○○」等語（詳同上偵查卷第四八頁），足徵被告辛○○案發當時均在現
    場，並聽從己○○之命煮沙拉油燙甲○○之手，事後且與己○○前往九層嶺遊樂
    區取款，可知被告辛○○始終知情並參與右揭犯行。
  (四)又參諸被告己○○於偵訊及警訊時亦分別供稱：「（有何人一起去工寮？）戊○○、我及一位丁○○」、「（你要拿錢時何人顧乙○？）當時戊○○與他在泡茶
    」、「（你前去取贖款時乙○被控制在何處？）他人在工寮由面重（即丁○○）
    負責看守乙○」、「（你於八十七年十一月四日上午約九時許，至臺南縣新化鎮
    九層嶺遊樂區，由你及同居女友辛○○共同前往取贖金三十五萬元，由何人看管
    被害人乙○，並控制其行動？）我與女友辛○○共同前往取贖金時，由戊○○在
    工寮看管乙○」等語（詳同上偵查卷第六頁反面、第四九頁反面、警訊卷第八頁
    、第十頁）。又被害人甲○○於警訊中指稱：「（現警方提供口卡二張：一、戊○○．．二、丁○○．，該二名照片卡上男子是否即是毆打你之男子？）我確定
    他二人有參與。」（詳同上偵查卷第三一頁反面）、「（警方提供之哀燕足、張
    家榮及之前所指認之丁○○、戊○○、穆春文、己○○、辛○○、丙○○是否均
    有參與作案？如口卡照片）哀燕足、張家榮、丙○○、及己○○他們四人最殘暴
    ，另丁○○、戊○○也有毆打我但沒有那麼惡劣，．．。」等語（詳同上卷第七
    八頁正面）。並於偵查中指稱：「（何人打你？）己○○也有打我，另在庭上的
    丁○○及丙○○、戊○○均有打我」等語（詳同上卷第八九頁正面），另被害人
    乙○於偵查中指稱：「（你去己○○家時，庭上這些人是否在場？）由我這邊算
    第四位（即戊○○）在場，．．第六位（丁○○）我去時在場但後來不太有印象
    ，．．丙○○有押我去，也有打我。」等語（詳同上卷第四六頁正面），足認被
    告丙○○、丁○○、戊○○等人亦有參與右揭傷害及妨害自由之犯行。
  (五)嗣被害人甲○○、乙○雖於原審及本院審理中均陳稱：被告丁○○及戊○○並未
    毆打及強押伊等去工寮云云，顯係迴護該二被告之詞，不足為採。又被告丁○○
    另以其罹嚴重眼疾，不可能參與看管被害人等情一節，依其所提財團法人奇美醫
    院診斷證明書，固證明其於八十八六月十七日右眼祼視為０．一，左眼祼視０．
    ０七，惟出具證明時間與案發時相距已一年餘，自不能此證明案發時情況，且被
    告丁○○於本院審理時，已因糖尿病而截肢，足徵病情變化，常因時間、環境、
    情緒、心境不同而有所差異。況且本案被告等人為共同犯罪，並非由丁○○一人
    看管，故丁○○視力較差，尚不影鄉本案共同犯罪。又案發當天丁○○與戊○○
    、丙○○三人在臺南市○○○路黃金拍檔ＫＴＶ唱歌，由丁○○接獲己○○電話
    ，才去己○○住處．．，亦據同案被告丙○○於警訊中供述明確（詳八十七年度
    偵字第一四０九八號偵查卷第二二頁），足證被告丁○○案發時視力，應非無法
    參與犯罪，是其此部分辯解，要無可採。
  (六)綜上所述，被告己○○因懷疑被害人甲○○、乙○詐賭，竟與丙○○、丁○○、
    戊○○、張家榮、哀燕足等人濫行毆打被害人二人，將渠等強押至山區工寮後，
    逼索財物，期間並限制二人行動自由長達十小時之久，顯係對甲○○、乙○施以
    強暴手段剝奪渠等之行動自由。而被告辛○○始終在場，並前後參與其事，亦有
    共同犯意之聯絡，足認被告等五人所辯均屬事後卸責之詞，不足採信，其等犯行
    均堪認定。
三、按意圖為自己或第三人不法之所有，以強暴、脅迫等方法，使人不能抗拒而取他
    人之所有物，固應構成強盜罪，如對於該物本有正當取得之權利，除所用之手段
    不法，仍成立其他罪名外，並不構成強盜罪（最高法院二十三年度上字第五二四
    七號判例參照）。又刑法第三百四十六條恐嚇取財罪，則須具有不法所有之意思
    ，二者皆具有目的性，如欠缺不法所有意圖，則不能成立侵害財產法益之犯罪。
    查被告己○○等人係因懷疑被害人乙○引進甲○○詐賭，致其輸錢，而以強暴之
    手段向被害人索賠所賭輸之款項，業經被告己○○自始於警訊、偵查中供稱：「
    ．．因乙○曾引賭博郎中至賭場賭害我輸錢，才會打電話叫渠女兒拿參拾萬元，
    來彌補我的損失。」（詳警訊卷第七頁正面）、「我去賭博，一位香蕉的（指被
    害人林順松）賭『壞賭』，我問他何人允許他來，說是乙○，我才打電話找乙○
    ，要他過來．．」、「三十一萬三千元是當天輸的，之前又輸了一百多萬．．」
    等語在卷（詳八十八年度偵字第一三０三三號偵查卷第四八頁反面、第九四頁正
    面）。又參酌上述被害人林順松、乙○之供詞，及被告己○○於向林順松取得十
    萬元後即將其釋放，而向乙○強索之款項五十萬元，均未超過其自認被詐賭所輸
    之金額等情。且被害人甲○○於本案行動自由受限後，於提出被告己○○所須款
    項後，即獲自由，其於自由離去後，並未立即報警處埋，顯然與一般無因受害情
    形不同；乙○則順從己○○請求調度金錢，足徵被告己○○所辯因發現甲○○詐
    賭，而要求甲○○、乙○賠償其受詐賭之損害，是被告己○○等人之犯罪，並非
    出於不法所有之意圖甚明，自與懲治盜匪條例第五條第一項第一款之盜匪罪之構
    成要件有間，亦與恐嚇取財之構成要件不符，尚不得以該二罪名相繩。
四、查己○○因懷疑甲○○詐賭，致其輸錢，以強拉手段押上其停在外面之自小客車
    ，強載甲○○至其臺南縣新化鎮礁坑里九層嶺六一號住處客廳，即指稱甲○○詐
    賭，應賠償其損失，並命同居人辛○○燒油，又電召丙○○、丁○○、戊○○及
    張家榮、哀燕足、張家榮、哀燕足前來，先由己○○、丙○○、丁○○、戊○○
    、張家榮、哀燕足等人共同毆打甲○○後，並要求甲○○拿出三百萬元賠償，否
    則會很淒慘，並令其同居人辛○○燒煮一鍋沙拉油，強迫甲○○將手伸進油內，
    以達恐嚇手段。己○○並逼問甲○○得知，係乙○引進甲○○詐賭，乃電話佯請
    乙○至其住處泡茶，並與丙○○等人動手毆打乙○，要求其拿一百萬元賠償損害
    ，經還價降為五十萬元，且限定於當日上午十時前交付，否則要將其打死。己○○、丙○○、丁○○、戊○○及張家榮、哀燕足於毆打甲○○、乙○後，又將二
    人強押至臺南縣左鎮鄉澄山村一二一號之山區工寮，等待並逼迫籌甲○○、乙○
    交付款，並對其二人繼續毆打，致甲○○、乙○均受有傷害（乙○傷害部分未據
    告訴）。嗣己○○取得甲○○交付十萬元後，即讓甲○○先行離去，而己○○與
    辛○○依約前往上述九層嶺遊樂區前取款時，為警當場捕獲。核被告己○○、辛○○、丙○○、丁○○、戊○○所為，均係犯刑法第二百七十七條第一項傷害罪
    、第三百零二條第一項剝奪他人行動自由罪。被告等五人與張家榮、哀燕足間有
    犯意之聯絡及行為之分擔，均屬共犯正犯。又被告等同一時、地，以一強暴行為
    而剝奪被害人林順松、乙○之自由，係一行為而觸犯相同之數罪名，應依想像競
    合犯規定，從一重處斷。又被告等所犯傷害與剝奪他人行動自由二罪，有方法結
    果之牽連關係，應從一重以剝奪他人行動自由罪處斷。再刑法第三百零二條剝奪
    他人行動自由罪，其中所謂非法方法，當然包括強暴脅迫等情事在內，是被告等
    人於妨害自由行為繼續中，雖對被害人林順松、乙○有強迫交付錢財以賠償之情
    事，然此舉乃包含於剝奪被害人行動自由之同一意念之中，縱該行為已合於刑法
    第三百零四條強制罪之情形，仍應視為剝奪被害人行動自由之部分行為，而不另
    論罪。公訴人雖認被告五人除犯傷害罪外，另犯懲治盜匪條例第五條第一項第一
    款普通盜匪罪。惟依調查證據所得，尚難認被告等有不法所有之意圖，詳如前述
    ，公訴人此部分起訴法條，容有未洽，應予變更。又被告辛○○共犯傷害部分，
    雖未據公訴人論罪，惟此部分與其所犯剝奪他人行動自由部分，有方法結果之牽
連關係，本院自得一併審酌，併予敘明。查被告己○○於七十九年間曾因違反槍
    砲彈藥刀械管制條例案件，經本院判處有期徒刑七月確定，並於八十五年十月八
    日執行完畢；被告丙○○曾於八十三年間因妨害自由案件，經臺灣臺南地方法院
    判處有期徒刑四月確定，並於八十四年一月六日執行完畢，有臺灣高等法院被告
    全國前案紀錄表在卷可按，其二人於執行完畢後五年之內再犯本件有期徒刑以上
    之罪，均屬累犯，皆應依刑法第四十七條之規定加重其刑。
五、原審認被告己○○、辛○○、丙○○、丁○○、戊○○等人罪證明確，因予論罪
    科刑，固非無見。惟查(一)被告等人係因懷疑被害人乙○引進甲○○詐賭，致己○○輸錢，而以暴力之手段向被害人索賠己○○當天賭輸及以往所輸之款項，並非
    出於不法所有之意圖，尚未侵害被害人財產法益，應屬刑法第三百零二條第一項
    之剝奪他人行動自由罪名之範疇，已如前述，原判決認此部分係犯懲治盜匪條例
    第五條第一項第一款之普通盜匪罪，尚有未當。(二)又被告辛○○案發當時，除未
    與其他被告同往工寮外，均在現場，並聽從己○○之命煮沙拉油燙甲○○之手，
    且事後亦與己○○前往九層嶺遊樂區取款，足證被告辛○○始終知情並參與傷害
    及妨害自由犯行，原判決認被告辛○○僅犯懲治盜匪條例第五條第一項第一款普
    通盜匪罪（已變更為剝奪他人行動自由罪），亦有未洽。被告己○○、辛○○、
    丙○○、丁○○、戊○○等人上訴意旨，否認犯罪，指摘原判決不當及公訴人上
    訴意旨，指摘原判決量刑過輕，雖均無理由，惟原判決既有可議，自應由本院撤
    銷改判，以期適法。爰審酌被告己○○、丙○○已有前科，均猶不知悔悟，而被
    告己○○因賭博輸錢而為本案主導者，其餘被告則聽命行事，及被告等人犯罪之
    動機單純、手段兇殘、目的在取回賭輸金錢、及於得款後即恢復被害人自由、犯
    罪後砌詞卸責之態度不良等一切情狀，分別量處如主文第二項、第三項所示之刑
    ，以資懲儆。
據上論斷，應依刑事訴訟法第三百六十九條第一項前段、第三百六十四條、第二百九
十九條第一項前段、第三百條，刑法第二十八條、第二百七十七條第一項、第三百零
二條第一項、第五十五條、第四十七條，罰金罰鍰提高標準條例第一條前段，判決如
主文。
本案經檢察官廖椿堅到庭執行職務。
中    華    民    國      九十一      年      八      月      十三      日
                                  臺灣高等法院臺南分院刑事第一庭
                                      審判長法官  茆    臺    雲
                                            法官  董    武    全
                                            法官  李    文    福
右正本證明與原本無異。
如不服本判決，應於判決送達後十日內向本院提出上訴狀，其未敘述理由者並應於提
出上訴狀後十日內向本院補提理由書（應附繕本)。
                                      法院書記官  李    良    倩
中    華    民    國      九十一      年      八      月      十四      日
附錄本案論罪科刑法條全文：
刑法第二百七十七條第一項：
傷害人之身體或健康者，處三年以下有期徒刑，拘役或一千元以下罰金。
刑法第三百零二條第一項：
私行拘禁或以其他非法方法，剝奪人之行動自由者，處五年以下有期徒刑，拘役或三
百元以下罰金。
